# 资本公积转增股本数可以是小数股吗？

提问人：roseofsea11 时间：2017-04-21 06:54:33
陈版主，您好！请教个问题，公司拟用资本公积转增股本，制定的方案为每 10 股转增5.6235股，最终计算的转增股数总计为整数，但是到个人股东的股数就变成小数了，请问，这样的转增方案可以吗？ 非常感谢！

回答人：chenyiwei
这个问题最好直接咨询登记公司，也可以看看市场上其他上市公司发布的转增方案。一般理解是对每个证券账户而言，转增的股份数应为整数。